{{< include _setup.qmd >}}

## 📊 Données

```{r}
# Load packages needed for this document
library(dplyr)
library(tidyr)
library(reactable)

locale <- Sys.setlocale("LC_ALL", locale = "fr_FR.UTF-8")
```

::: {.callout-note title='Résumé'}
Les données sont composées de **`
r
nrow(data)
`** mesures, réparties entre le **`
r
format(min(data$date), "%d %B %Y")
`** et le **`
r
format(max(data$date), "%d %B %Y")
`**, avec **`
r
n_distinct(data$variable_label)
`** types de mesures différentes.
:::

### Activité par jour

`
``
{
  r
}
#| fig.width: 12
#| fig.asp: 0.4

plot_activity_equalizer(data)
```

### Quantité de donnée par type

```{r}
data |>
  group_by(variable_label) |>
  count() |>
  reactable(
    columns = list(
      variable_label = colDef(name = "Mesure"),
      n = colDef(name = "Nombre")
    )
  )
```

### Toutes les données

```{r}
reactable(
  select(data, datetime, variable_label, value, unit, notes),
  sortable = TRUE,
  filterable = TRUE,
  searchable = TRUE,
  columns = list(
    datetime = colDef(
      name = "Heure",
      format = colFormat(datetime = TRUE)
    ),
    variable_label = colDef(name = "Mesure", ),
    value = colDef(name = "Valeur"),
    unit = colDef(name = "Unité"),
    notes = colDef(name = "Notes")
  )
)

```
